【裁判字號】    98,上易,732
【裁判日期】    981103
【裁判案由】    傷害
【裁判全文】
臺灣高等法院臺南分院刑事判決         98年度上易字第732號
上 訴 人
即 被 告  乙○○
上列上訴人因傷害案件，不服臺灣臺南地方法院98年度易字第
822 號中華民國98年8月27日第一審判決（起訴案號：98年度偵
字第726號），提起上訴，本院判決如下：
    主  文
上訴駁回。
    理  由
一、依刑事訴訟法第350條、第361條、第362條、第367條規定，
    不服地方法院之第一審判決而上訴者，須提出上訴書狀，並
    應敘述具體理由，為上訴必備之程式；其所提出之書狀未敘
    述上訴理由，或僅曾以言詞陳述上訴理由者，均應於上訴期
    間屆滿後20日內補提理由書於第一審法院。第一審法院經形
    式審查，認逾期未補提上訴理由者，應定期間先命補正；逾
    期未補正者，為上訴不合法律上之程式，應以裁定駁回。倘
    已提出上訴理由，但所提非屬具體理由者，則由第二審法院
    以上訴不合法律上之程式，判決駁回。而所謂具體理由，必
    係依據卷內既有訴訟資料或提出新事證，指摘或表明第一審
    判決有何採證認事、用法或量刑等足以影響判決本旨之不當
    或違法，而構成應予撤銷之具體事由，始克當之（例如：依
    憑證據法則具體指出所採證據何以不具證據能力，或依憑卷
    證資料，明確指出所為證據證明力之判斷如何違背經驗、論
    理法則）；倘僅泛言原判決認定事實錯誤、違背法令、量刑
    失之過重或輕縱，而未依上揭意旨指出具體事由，或形式上
    雖已指出具體事由，然該事由縱使屬實，亦不足以認為原判
    決有何不當或違法者（例如：對不具有調查必要性之證據，
    法院未依聲請調查亦未說明理由，或援用證據不當，但除去
    該證據仍應為同一事實之認定），皆難謂係具體理由，俾與
    第二審上訴制度旨在請求第二審法院撤銷、變更第一審不當
    或違法之判決，以實現個案救濟之立法目的相契合，並節制
    濫行上訴（ 最高法院97年度台上字第892號刑事判決意旨參
    照）。
二、上訴意旨略以：上訴人即被告乙○○於民國（下同）97年10
    月26日晚間（案發前一晚）與證人黃瑞賢、廖文鼎等人一起
    到全家樂ＫＴＶ唱歌，到了27日（案發當日）早上，廖文鼎
    突然向上訴人借車，上訴人答應後，遂與證人黃瑞賢一起回
    黃家睡覺，上訴人並未駕車至案發現場打告訴人，亦不清楚
    廖文鼎打人的動機或其餘有何參與者云云，爰依法提起上訴
    。
三、經查：
（一）乙○○與甲○○素不相識，竟與不詳姓名之數名成年人共
      同基於傷害他人身體之犯意聯絡，於民國97年10月27日上
      午7時30、40分許，共同前往甲○○位於臺南市○○路668
      巷住處附近，並由其中部分成員駕駛乙○○之父陳昶安所
      有 、現供乙○○使用之車牌號碼HD-0268號紅色自小客車
      ， 先行確認甲○○是否已行經臺南市○區○○路668巷67
      弄口，乙○○及另一成員則共乘一輛車牌號碼不詳之機車
      在旁等候，待甲○○行經上開弄口時，乙○○隨即下車持
      球棒（未扣案）毆打甲○○，直至甲○○大喊救命，引起
      附近住戶注意，乙○○始停止毆打，與其他成員分別駕駛
      上開機車及紅色自小客車逃逸，甲○○因此受有右頭耳後
      裂傷、左眼腫脹、鼻子出血、右臉撞擊傷、右手拇指骨折
      、右腳淤傷及左大腿骨折之傷害。嗣經警調閱臺南市○○
      路 668巷甲○○住處附近之監視器錄影畫面查知上開紅色
      自小客車平時由乙○○使用 ， 並調取乙○○所持用門號
      0000000000號之雙向通聯紀錄、基地台位置後查獲上情。
（二）上訴人即被告乙○○矢口否認有何傷害犯行，辯稱：其於
      案發前一晚與證人黃瑞賢一起到臺南市○區○○○路上之
      「全家樂ＫＴＶ」唱歌，一直唱到27日早上5、6點，就與
      證人黃瑞賢一起回證人黃瑞賢位於臺南縣永康市○○路91
      號11樓之1住處睡覺 ，沒有駕車至案發現場打告訴人云云
      。然查：
    １被告夥同不詳姓名之數名成年人於上開時間，由部分成員
      駕駛被告之父陳昶安所有 、現供被告使用之車號HD-0268
      號紅色自小客車，被告則與另一名成員共乘一輛車牌號碼
      不詳之機車至上開地點，由被告下車持球棒毆打告訴人，
      致告訴人受有上揭傷害等情，業據證人即告訴人於警詢及
      原審審理中分別證稱：「當時有兩名歹徒騎機車來，一名
      歹徒下車持球棒一直毆打我身體，另一名歹徒則騎機車在
      旁等候，等打完後，兩個人就一起騎車離去，還有一部紅
      色轎車先等在旁邊確認我的樣子」、「當天我從我家出來
      上班時，我家斜角停了一台紅色車子，車窗被按下，車內
      二名年輕男子交頭接耳一下下，該紅色車子就從我家門口
      開走，我從我家走到左側二十公尺左右空地，快走到我停
      車地方時，就被人拿木製球棒從後面打我，我轉過身，他
      一直打我的左大腿、頭部、右小腿，我就拿杖擋，我倒
      地之後，他還一直打，我一直喊救命，他看到鄰居出來就
      跑掉」等語明確；且告訴人指證其受傷之部位及被打位置
      ，亦與其於97年10月27日案發後至成大醫院急診時所診斷
      出來之傷勢相符，有國立成功大學醫學院附設醫院97年12
      月2日出具之診斷證明書1紙附卷可稽；另依卷附警方調取
      之現場附近監視器錄影翻拍畫面，告訴人所指證之上開時
      、地，確實有如其所述之上開紅色自小客車與一部機車經
      過，且機車上二人均戴無面罩式安全帽，與告訴人上述其
      於上開時地遭人持球棒毆傷，且毆傷他之人係被另一名男
      子騎車載來，而於告訴人被毆前一刻，上開紅色自小客車
      係停放在告訴人住處斜對角等情相符，足見告訴人證述其
      遭數名不詳姓名之成年人共謀、推由其中一人持球棒毆傷
      之情，應屬真實可採。又告訴人於警詢、偵審中一致堅指
      被告確係持球棒毆傷他之人，並證稱：「我有辦法指認當
      時毆打我的嫌犯」、「持球棒毆打我者，係警方所提供之
      相片內之人（即被告）毆打我無訛」、「我百分之百確認
      是被告毆打我，因為他是正面打我，當時他只有戴一個半
      罩安全帽，我可看到他的臉」、「警詢時警察是拿二張照
      片給我指認，我一看就知道是被告打我，因為相片內被告
      的長相照得很清楚」、「我確定在法庭的被告就是打我的
      人」等語，而告訴人與被告素不相識，彼此並無仇怨，此
      為兩人所不爭執，是告訴人無故意誣陷被告之可能，且其
      於偵審中之指認復受具結刑責之擔保，自堪採信。參以案
      發時出現在現場、行跡可疑、可能是在確認告訴人行蹤之
      上開紅色自小客車係由被告使用，此據證人即車主被告之
      父陳昶安於警詢時證述在卷；及依卷附被告持用之000000
      0000號門號於案發前10、20分鐘（ 即當日上午7時17分32
      秒）之基地台位置為臺南縣永康市○○路55巷19號樓頂，
      距離案發地點僅12公里多，依時速40公里計算，被告有可
      能於18分鐘左右抵達案發地點等情，均足以佐證告訴人指
      證被告於案發時，有在上開地點持球棒毆傷他一節為真實
      可採。再被告與告訴人素不相識，亦無任何仇怨，倘非受
      他人指使而與他人共同謀議，應無傷害告訴人之動機，再
      參諸前揭告訴人指證之受傷經過情節，已足以認定被告係
      與數名不詳姓名之成年人共同謀議後，推由被告下手毆打
      告訴人。
    ２被告所持用之0000000000號門號於97年10月26日中午12時
      以後至翌日27日早上 7時17分許此段期間之基地台位置如
      下：「(1)26日中午12時至晚上10時之前，在臺南縣仁德鄉
      ○○路711號；(2)26日晚上11時8分許，在臺南縣永康市○
      ○○街139號；(3)27日凌晨0時許，在臺南市○區○○○路
      三段及臺南市○區○○路370號 ；(4)27日凌晨1時41分至2
      時7分許，在臺南市○區○○路三段175號 ；(5)27日凌晨3
      時48分至4時31分許，在臺南市○○區○○路83號5樓；(6)
      27日早上7時17分許 ，在臺南縣永康市○○路55巷19號」
      ，有卷附該門號97年10月26、27日之通聯紀錄在卷可稽，
      足見被告於97年10月26日晚上至翌日27凌晨 4時30分許，
      係從臺南縣永康市移往臺南市東區，再移往臺南市西區、
      中西區，最後又移回臺南縣永康市○○路，並非一直待在
      某處，是則被告辯稱其於上開時間，與證人黃瑞賢一直待
      在臺南市○區○○○路的「全家樂ＫＴＶ」唱歌 ，凌晨5
      、6時許，就回證人黃瑞賢大興街住處睡覺云云 ，顯與事
      實不符，不足採信。
    ３又證人黃瑞賢所持用之0000000000號門號於97年10月26日
      下午4時28分以後至翌日27日早上7時16分許此段期間之基
      地台位置如下：「(1)26日下午4時28分至晚上7時41分，在
      臺南縣永康市○○路599巷7號；(2)27日凌晨0時42分許，
      在臺南縣永康市○○路144之16號；(3)27日凌晨0時49分許
      ，在臺南市○區○○○路一段143號；(4)27日凌晨0時55分
      許，在臺南市○○區○○路一段283號；(5)27日凌晨1時10
      分至15分許，在臺南市○○區○○街363號；(6)27日凌晨2
      時24分至35分許，在臺南市○○區○○街80號5樓；(7)27
      日凌晨2時48分許，在臺南市○○區○○街363號；(8)27日
      凌晨3時28分許，在臺南市○○區○○街61號7樓；(9)27日
      凌晨3時33分至早上6時31分許，在臺南市○區○○街325
      巷；(10)27日早上7時16分許，在臺南縣永康市○○路599巷
      7號」 ，有卷附該門號97年10月26、27日之通聯紀錄在卷
      可稽，與被告所持用門號之上開基地台移動位置明顯不同
      ，足見證人黃瑞賢上開期間，並非與被告在一起唱歌、睡
      覺。且由證人黃瑞賢前揭通話位置，可知證人黃瑞賢於26
      日凌晨3時30分許至27日早上6時30分許，應在其位於臺南
      市○區○○街之住處，而非在外唱歌，是則證人黃瑞賢於
      原審審理中證稱其於26日晚上8、9點與被告一起到「全家
      樂ＫＴＶ」唱歌，直到翌日早上7點多 ，就一起回其大興
      街住處睡覺云云，與事證不符，應係附和被告之詞，不足
      採信。況證人黃瑞賢於檢察官行反詰問，並將卷附上開通
      聯紀錄提示予證人黃瑞賢閱覽，用以彈劾證人黃瑞賢時，
      證人黃瑞賢已明確證稱他記錯天了，他與被告一同前往「
      全家樂ＫＴＶ」唱歌後，一起回他家睡覺的時間應該不是
      97年10月26晚上至27日早上等情，是證人黃瑞賢之證詞，
      並無法為被告於案發時不在場之有利證明。
    ４綜上所述，告訴人之指訴及指認，均無任何瑕疵可指，且
      與卷內診斷證明書、現場監視器錄影翻拍照片、被告所持
      用門號之通聯紀錄相符，自堪採信為真實；被告前揭於案
      發時不在場之辯解，則均與客觀事證不符，而無法推翻卷
      內對其不利之積極證據，是本件事證明確，被告共同傷害
      犯行堪以認定，應依法論科。
（三）原審法院認被告所為係犯刑法第277條第1項之傷害罪。被
      告與數名不詳姓名之成年人間，就上開犯行，有犯意之聯
      絡及行為之分擔，應論以共同正犯。爰審酌被告與告訴人
      不相識，亦無任何怨隙，僅因受他人指使，即持球棒打傷
      告訴人，足徵其品性惡劣，且被告係在光天化日之下，擇
      告訴人住處附近行兇，顯然目無法紀，兼衡告訴人所受傷
      勢嚴重及被告之智識程度、家庭狀況、迄未與告訴人達成
      民事和解、犯後飾詞狡辯犯行，拒不供出其他共犯，毫無
      悔意等一切情狀，量處有期徒刑8月 。茲原審法院已詳敘
      認定上訴人犯罪事實之證據及理由，從形式上予之審查，
      並無違背法令之情形。
（四）上訴人即被告乙○○提起上訴，上訴理由僅泛稱上訴人於
      案發當日早上身處證人黃瑞賢家睡覺，並未駕車至案發現
      場打告訴人，亦不清楚廖文鼎打人的動機或其餘有何參與
      者云云。然原審法院業已就上訴人所持用0000000000號門
      號及證人黃瑞賢所持用0000000000號門號於97年10月26、
      27日之通聯紀錄（見警卷第40至42頁、原審卷第64至74頁
      ）詳予對照其分別所在位置，詳如上述，足徵上訴人所辯
      與事實不符，尚難採信。上訴理由仍執陳詞單純否認其犯
      罪事實，並未依據卷內訴訟資料或提出新事證，具體指摘
      原審判決關於認定事實、證據審酌、適用法律及量刑，有
      何違法或不當之處，則揆諸首揭判決意旨，本件上訴人所
      提之上訴理由，難謂係具體理由，從而本件上訴不合上訴
      之法定要件，應予駁回，並不經言詞辯論為之。
四、據上論斷，應依刑事訴訟法第367條前段、第372條，判決如
    主文。
中    華    民    國    98    年    11    月    3     日
                    刑事第三庭  審判長法  官  陳義仲
                                      法  官  宋明中
                                      法  官  蔡勝雄
以上正本證明與原本無異。
不得上訴。
                                      書記官  汪姿秀
中    華    民    國    98    年    11    月    3     日


司法院資訊處製作；財團法人民間司法改革基金會備份。
